最高法院刑事判決            一○○年度台上字第五二二六號
上  訴  人  王○○
選任辯護人  劉衡慶律師
上列上訴人因妨害性自主案件，不服台灣高等法院中華民國一○
○年六月三十日第二審判決（一○○年度侵上訴字第五二號，起
訴案號：台灣桃園地方法院檢察署九十九年度偵字第一七九六三
號），提起上訴，本院判決如下：
    主  文
上訴駁回。
    理  由
按刑事訴訟法第三百七十七條規定，上訴於第三審法院，非以判
決違背法令為理由，不得為之。是提起第三審上訴，應以原判決
違背法令為理由，係屬法定要件。如果上訴理由書狀並未依據卷
內訴訟資料，具體指摘原判決不適用何種法則或如何適用不當，
或所指摘原判決違法情事，顯與法律規定得為第三審上訴理由之
違法情形，不相適合時，均應認其上訴為違背法律上之程式，予
以駁回。本件原判決維持第一審論處上訴人王○○對於未滿十四
歲之女子為性交罪刑（共五罪）之判決，駁回其在第二審之上訴
。已詳敘認定犯罪事實之依據及憑以認定之理由。並對如何認定
：上訴人於原審辯稱伊並不知被害人Ａ女（姓名年籍詳卷）未滿
十四歲之辯解，不足採信；上訴人所為五次犯行，時間、處所均
非密接，各次犯行獨立，非接續犯，應分論併罰；第一審判決審
酌上訴人明知Ａ女年幼，竟與之多次性交，兼衡其犯罪目的、手
段、品行、素行、智識程度、兩人當時之關係，上訴人坦認犯行
、Ａ女表示願意原諒，惟雙方尚未和解等一切情狀，而為刑之量
定，至於上訴人雖在原審審理時與Ａ女和解，但並未完全坦承犯
行，且第一審已量處其法定最低之刑，尚屬妥適；皆依卷內資料
予以指駁及說明。從形式上觀察，原判決並無違背法令之情形存
在。另刑法第五十九條犯罪之情狀顯可憫恕，認科以最低度刑仍
嫌過重者，得酌量減輕其刑之規定，為法院得自由裁量事項，且
必須犯罪另有特殊之原因與環境，在客觀上足以引起一般人之同
情，認為即予宣告法定最低度刑，猶嫌過重者，始有其適用，至
於被告是否和解及坦承犯行之犯後態度等情狀，僅可為法定刑內
從輕科刑之標準，不得據為酌量減輕之理由，原判決未依上開規
定予以酌量減輕其刑，亦不能指為違法。上訴意旨未依據卷證資
料，具體指摘原判決如何違背法令，置原判決之明白論敘於不顧
，仍執陳詞再為事實上之爭辯，並對原審採證認事及量刑之職權
行使，任意指摘，難謂已符合首揭法定上訴要件。其上訴違背法
律上之程式，應予駁回。
據上論結，應依刑事訴訟法第三百九十五條前段，判決如主文。
中    華    民    國  一○○  年    九    月  二十二  日
                      最高法院刑事第十一庭
                          審判長法官  陳  世  淙  
                                法官  陳  東  誥  
                                法官  何  菁  莪  
                                法官  施  俊  堯  
                                法官  洪  曉  能  
本件正本證明與原本無異
                                      書  記  官  
中    華    民    國  一○○  年    九    月  二十七  日
                                                      ｍ